---
title: ' XV TALLER IMARPE-IFOP SOBRE EVALUACION CONJUNTA DEL STOCK DE ANCHOVETA DEL
  SUR DE PERU Y NORTE DE CHILE'
output:
  pdf_document: default
  word_document: default
---

## INTRODUCCIÓN

## GRUPO DE TRABAJO

## CONDICIONES OCEANOGRÁFICAS

## PESQUERÍA

## DINÁMICA POBLACIONAL BASADA EN CRUCEROS

## PARÁMETROS DE HISTORIA DE VIDA

## MODELOS DE EVALUACION DE STOCK

La siguiente evaluación de stock de Anchoveta del Sur del Perú y Norte de Chile fue actualizada hasta diciembre del 2017 y realizada por los integrantes del Instituto del Mar del Perú (IMARPE) y el Instituto de Fomento Pesquero (IFOP) participantes en el XV Taller de Evaluación Conjunta del Stock de Anchoveta del Sur de Perú y Norte de Chile. Este informe presenta las tres hipótesis de stock trabajada durante el taller, las cuales difieren principalmente en los parámetros de crecimiento individual y el número de desoves y reclutamientos al año. 

```{r message = FALSE, warning = FALSE, echo = FALSE}
library(r4ss)
source("getSummaryOne_fun.R")
```

## Stock

Esta evaluación se enfoca en el stock de Anchoveta del Sur del Perú y Norte de Chile (SPNC), el cual ocupa la zona que comprende desde ....

Información breve sobre el stock con referencias bibliograficas.

## Datos y Evaluación

Para la evaluación se empleó la plataforma Stock Synthesis (SS versión 3.24s) e incluye datos de la pesquería y de prospecciones científicas desde 1984 hasta el 2017. Los modelos presentados estan a resolución semetral (Semestre 1: Enero a Junio, Semestre 2: Julio a Diciembre). Las capturas y muestreos biométricos fueron separados en dos flotas: la flota que opera sobre la porción del stock en aguas peruanas (Flota peruana) y la flota que opera sobre la porción del stock en aguas chilenas (Flota chilena). La selectividad se modeló separadamente para ambas flotas utilizando una curva logística. 

Se emplearon además cinco índices de abundancia provenientes de cruceros científicos: 

- Crucero de Evaluación de Recursos Pelágicos (Perú)
- Crucero de Biomasa Desovante (Chile)
- Otros


\begin{table}
\centering
\caption{Descripción de los datos empleados en los modelos de evaluación.}
\label{table-paramvalues}
\begin{tabular}{ p{4cm} p{6cm} }
\hline \\ [-1.5ex]
\textbf{Datos} & \textbf{Descripción} \\ [1ex]
\hline \\ [-1.5ex]
Fish\underline{\space}Per & Datos provenientes de la flota pesquera que opera en aguas peruanas. \\ [1ex]
Fish\underline{\space}Chi & Datos provenientes de la flota pesquera que opera en aguas chilenas.  \\ [1ex]
SurAdu\underline{\space}Per & Datos provenientes de las prospecciones científicas realizadas por Perú. Solo considera la porción adulta del stock.  \\ [1ex]
SurJuv\underline{\space}Per & Datos provenientes de las prospecciones científicas realizadas por Perú. Solo considera la porción juvenil del stock. \\ [1ex]
SurJuv\underline{\space}Chi & Datos provenientes de las prospecciones científicas realizadas por Chile. Solo considera la porción juvenil del stock. \\ [1ex]
SurBio\underline{\space}Chi & Datos provenientes de las prospecciones científicas realizadas por Chile. Solo considera la porción adulta del stock. \\ [1ex]
\hline
\end{tabular}
\end{table}



```{r fig.cap = "Serie temporal de datos empleados por los modelos de evaluación.", echo = FALSE, message = FALSE, results = 'hide'}
tmp2 = SS_output(dir = "models/mod_B")
SSplotData(replist = tmp2, margins = c(4,1,1,5.5))
```


```{r fig.cap = "Desembarques realizados por la flota peruana y chilena desde 1984.", echo = FALSE, message = FALSE, results = 'hide', fig.height=3.5}
par(mar = c(2,4,1,1))
SSplotCatch(replist = tmp2, subplots = 11, labels=c("Harvest rate/Year",  #1
             "Continuous F",              #2
             "Desembarques",                  #3
             "Total catch",               #4
             "Predicted discards",        #5
             "Discard fraction",          #6  # need to add by weight or by length
             "(t)",                      #7
             "(numbers x1000)",           #8
             "Observed and expected",     #9
""), xlab = "")
```


```{r fig.cap = "Estructura de tallas de las capturas de la flota peruana y chilena desde 1984.", echo = FALSE, message = FALSE, results = 'hide', out.extra='', fig.pos = 'h'}
SSplotComps(replist = tmp2, datonly = T, bub = T, subplots = 24, labels = c("Longitud total (cm)", "Age (yr)", "", "Observed sample size",
  "Effective sample size", "Proportion", "cm", "Frequency", "Weight", "Length",
  "(mt)", "(numbers x1000)", "Stdev (Age) (yr)", "Conditional AAL plot, "))
```



\begin{table}
\centering
\caption{Descripción de los modelos de evaluación empleados.}
\label{table-paramvalues}
\begin{tabular}{ p{3cm} p{7cm} }
\hline \\ [-1.5ex]
\textbf{Modelo} & \textbf{Descripción} \\ [1ex]
\hline \\ [-1.5ex]
Modelo A & Se asume un periodo de desove y dos reclutamientos al año. K = 1.55. Linf = 17.41. M = 1.6. \\ [1ex]
Modelo B & Se asume un periodo de desove y un reclutamiento al año. K = 0.85. Linf = 18.26. M = 1. \\ [1ex]
Modelo C & Se asume un periodo de desove y dos reclutamientos al año. K = 0.85. Linf = 18.26. M = 1. \\ [1ex]
\hline
\end{tabular}
\end{table}


La capturabilidad para cada índice de abundancia fue estimado y asumido a ser directamente proporcional a la biomasa de la porción de la población correspondiente. 

.. mas..

### Modelo A


### Modelo B


```{r echo=FALSE, results = "hide", message = FALSE, warning=FALSE}
library(knitr)
```

```{r echo=FALSE, results = "asis"}
xa = tmp2$estimated_non_dev_parameters
xa$Parametro = rownames(xa)
xa1 = xa[,c("Parametro", "Value", "Phase", "Init", "Parm_StDev")]
names(xa1) = c("Parametro", "Valor estimado", "Fase", "Valor inicial", "Desv est.")
kable(x = xa1, caption = "Parámetros estimados por el Modelo B.", row.names = FALSE, digits = 3)
```

```{r fig.cap = "Biomasa total, biomasa desovante, desvíos de reclutamiento y mortalidad por pesca obtenidos por el modelo de evaluación B.", echo = FALSE, message = FALSE, results = 'hide', out.extra='', fig.pos = 'h'}
getSummaryOne(pathmod = "models", modelName = "mod_B")
```


### Modelo C

```{r fig.cap = "Serie temporal de datos empleados por los modelos de evaluación.", echo = FALSE, message = FALSE, results = 'hide'}
tmp3 = SS_output(dir = "models/mod_C")
```


```{r echo=FALSE, results = "asis"}

xa = tmp3$estimated_non_dev_parameters
xa$Parametro = rownames(xa)
xa1 = xa[,c("Parametro", "Value", "Phase", "Init", "Parm_StDev")]
names(xa1) = c("Parametro", "Valor estimado", "Fase", "Valor inicial", "Desv est.")
kable(x = xa1, caption = "Parámetros estimados por el Modelo C.", row.names = FALSE, digits = 3)
```

```{r fig.cap = "Biomasa total, biomasa desovante, desvíos de reclutamiento y mortalidad por pesca obtenidos por el modelo de evaluación B.", echo = FALSE, message = FALSE, results = 'hide', out.extra='', fig.pos = 'h'}
getSummaryOne(pathmod = "models", modelName = "mod_C")
```

## Biomasa desovante y reclutamiento

El reclutamiento fue usando la relación stock-reclutamiento de Beverton-Holt con un sigma R = 0.75. El stepness fue estimado .... (mas detalles sobre las salidas de ssb y reclutamiento)

Anexar figuras time series de salidas de ssb y reclutas y algunas tablas

## Biomasa del stock

Estado del stock, principalmente para el ultimo año....

Anexas figuras time series de total biomass..

## Problemas no resuelvos y principales incertidumbres

Podemos mencionar lo del crecimiento individual, resolucion temporal etc...


## CONCLUSIONES

## RECOMENDACIONES

## REFERENCIAS BIBLIOGRÁFICAS

## ANEXOS
